---
title: "Descriptive Overview Disabled Population"
author: " "
date: ""
output: pdf_document
---

```{r setup, include=FALSE}
setwd("C:/Users/y4956294S/Documents/LONGPOP/Subproject 2 - SE differences in transition to dependency/R code/EDAD")
set.seed(17952)

library(tidyverse)
library(data.table)
library(foreign)
library(survival)
library(broom)
library(stargazer)
library(reshape)
library("RColorBrewer")
library(gmodels)
# new data
load(file='010_mayor50.link.RData')
```

# General Population and Age Structure
Usando la definicion "DISCA13" y un edad de inicio más que 50 nuestra poblacion contiene `r length(link.may50$EDAD)` personas. Eso es la estructura general de los edades en 2008 y la frequencia absoluta y relativa en grupos

```{r ageatEDAD, echo=FALSE}
summary(link.may50$EDAD)
hist(link.may50$EDAD, breaks = 60)
# make age groups
link.may50 <- link.may50 %>% mutate(AGEGR = ifelse(EDAD<61, "50-60", ifelse(EDAD<71, "60-70",
                                                    ifelse(EDAD<81, "70-80", ifelse(EDAD<91, "80-90","90+")))))             

table(link.may50$AGEGR)
round(prop.table(table(link.may50$AGEGR)),3)

```

## Survival - Age at exit/censorship
Otra vez la poblacion total, pero aqui miramos al edad de muerte en total y por sexo. El grafo de bares indica el estado al final de estudio (01.01.2018) depende del grupo de edad en 2008.

```{r ageatdeath, echo=FALSE}
summary(link.may50$age.ex)

# make age groups
link.may50 <- link.may50 %>% mutate(AGE_X_GR = ifelse(age.ex<61, "50-60", ifelse(age.ex<71, "60-70",
                                                    ifelse(age.ex<81, "70-80", ifelse(age.ex<91, "80-90","90+")))))             

table(link.may50$AGE_X_GR)
round(prop.table(table(link.may50$AGE_X_GR)),3)

# Age at death by sex
SD <- link.may50 %>% mutate(event = as.factor(ifelse(event==1, "muerto", "vive"))) %>% 
  ggplot(aes(x=AGEGR, fill=event)) +
  geom_bar(aes(y = (..count..)/sum(..count..))) +
  scale_y_continuous(name = "Relative Frequency", labels = scales::percent) +
  scale_x_discrete(name = "Age Groups") +
  scale_fill_manual(name = "", values=c("#0072B2", "#D55E00")) +
  theme_bw()

SD + theme(axis.text=element_text(size=12),
           axis.title=element_text(size=14,face="bold"), strip.text.y = element_text(size=12, face="bold"))
```

Las proximas 4 tablas son edades de muerte y censura en numeros absolutas y percentajes de mujeres. La tabla contiene edades de muerte (event=1) y las de censura (event=0).

```{r histmuerte, echo=FALSE}
hist.muerte <- link.may50 %>% mutate(event = as.factor(ifelse(event==1, "muerto", "vive"))) %>% 
  ggplot(aes(age.ex, fill = event))+
  geom_histogram(binwidth = 1)+
  scale_fill_manual(name = "", values=c("#0072B2", "#D55E00")) +
  scale_x_continuous(name = "Age at exit (death or censor)") +
  theme_bw() +
  facet_grid(.~SEXO)
hist.muerte + theme(axis.text=element_text(size=12),
           axis.title=element_text(size=14,face="bold"), strip.text.y = element_text(size=12, face="bold"))
```

\pagebreak

```{r ageatdeathmujer, echo=FALSE}
# numbers - absolute and relative for women
CrossTable(link.may50$AGE_X_GR[link.may50$SEXO=="Mujer"], link.may50$event[link.may50$SEXO=="Mujer"], prop.t=TRUE, prop.r=TRUE, prop.c=F)
```

\pagebreak

Y de varónes. La tabla contiene edades de muerte (event=1) y las de censura (event=0).

```{r ageatdeathvarón, echo=FALSE}
# numbers - absolute and relative for men
CrossTable(link.may50$AGE_X_GR[link.may50$SEXO=="Varón"], link.may50$event[link.may50$SEXO=="Varón"], prop.t=TRUE, prop.r=TRUE, prop.c=F)
```
\pagebreak

# Comparing different dissability trajectories
Como hemos discutido, creamos 3 grupos de trayectorias depende de la historia de discapacidades (inicio y duracion).

| | Mild | Accelerated | Catastrophic |
| :-------------: | :-------------: |:-------------:|:-------------:|
| version 1 | 1-2 discas al principio | 1-2 discas al principio + menos 2 año | 3 o más discas al mismo |
| version 2 | 1-2 discas al principio |  1-2 discas al principio + menos 1 año | 3 o más discas al mismo |

En nuestra "reunion" hemos dicho que los "accelerated" son los con menos que 3 discas al principio pero con menos de 2 años hasta la proxima discapacidad. Aqui nos pone la distribucion de años entre la primera/las primeras discas y la proxima. En general el processo parece muy acelerado con nuestra definicion. Hay solo pocos con más 1-2 discas al principio y 2 años o más entre la primera y las proximas. Entonces, he probabo con una diferencia de un año o más entre inicio y la proxima. Los numeros de segunda manera me parecen mejor distribuido. (Claro, podemos discutir más). Las dos tablas refieren a los grupos de edad en 2008.

```{r discagrp, echo=FALSE}
# 2 year difference = accelerated
link.may50 <- link.may50 %>% mutate(DIS_GRP = ifelse(dis_golpe<=2 & DIFF_2>=2, "accelerated", 
                                                     ifelse(dis_golpe>2,"catastrophic","mild-gradual")))

CrossTable(link.may50$AGEGR, link.may50$DIS_GRP, prop.t=TRUE, prop.r=TRUE, prop.c=F)


# y la segunda
link.may50 <- link.may50 %>% mutate(DIS_GRP2 = ifelse(dis_golpe<=2 & DIFF_2>=1, "accelerated", 
                                                     ifelse(dis_golpe>2,"catastrophic","mild-gradual")))


CrossTable(link.may50$AGEGR, link.may50$DIS_GRP2, prop.t=TRUE, prop.r=TRUE, prop.c=F)

```

## How are the groups different by central variables
La primera tabla son solo las mujeres (disca grupo 2). La segunda los varónes. Hasta ahora parece mejor porque tenemos suficientes casos en todos los grupos - cuando incorporamos mortalidad probalmente va a cambiar.

\pagebreak
```{r diffdisgrp, echo=FALSE}
CrossTable(link.may50$AGEGR[link.may50$SEXO=="Mujer"], link.may50$DIS_GRP2[link.may50$SEXO=="Mujer"], prop.t=TRUE, prop.r=TRUE, prop.c=F)
```

\pagebreak

```{r diffdisgrp2, echo=FALSE}
# and los hombres
CrossTable(link.may50$AGEGR[link.may50$SEXO=="Varón"], link.may50$DIS_GRP2[link.may50$SEXO=="Varón"], prop.t=TRUE, prop.r=TRUE, prop.c=F)
```

Aqui tenemos los duraciones en discapacidad entre el edad de inicio y a) el edad en 2008 o b) el edad al fin de estudio (o antes si muerto).

```{r duration, echo=FALSE}
# create a duration variable (EDAD)
link.may50 <- link.may50 %>% mutate(DurDisEDAD = EDAD-DISCA13_AGE) %>% mutate(DurDisEDAD=ifelse(DurDisEDAD<0,0,DurDisEDAD)) %>% # and the same for the exit (death/censoring)
mutate(DurDisEXIT = age.ex - DISCA13_AGE) %>% filter(DurDisEXIT>=0)

summary(link.may50$DurDisEDAD)
summary(link.may50$DurDisEXIT)
```

\newpage
Tablas con la duracion media más quartos en discapacidad dependiente de diferentes grupos y sexos

## Duracion inicio-EDAD

| | Mild | Accelerated | Catastrophic |
| :------------- | :------------- |:-------------|:-------------|
|Mujeres|||
| vivos | 4 (Q1: 2, Q3: 9) | 9 (Q1: 4, Q3: 14) | 5 (Q1: 2, Q3: 10) |
| muertos | 5 (Q1: 2, Q3: 10.25) | 7 (Q1: 4, Q3: 12) | 6 (Q1:2, Q3: 11) |
| edad medio 2008 |74|81|78|
| edad medio muerte |85.72|88.59|88.09|
|-------|
|Varónes|||
|-------|
| vivos | 5 (Q1: 2, Q3: 9) | 6 (Q1: 4, Q3: 14) | 4 (Q1: 2, Q3: 10) |
| muertos | 4 (Q1: 2, Q3: 9) | 6 (Q1: 4, Q3: 11) | 5 (Q1:2, Q3: 10) |
| edad medio 2008 |73|80|77|
| edad medio muerte |83.84|85.26|84.64|.

Visualizado en tres histogrames por grupos de discapacidad.

```{r duration histo, echo=FALSE, fig.height = 5, fig.width = 10}
# histogram for average duration and event occurrence by disability groups (CHANGE BETWEEN EDAD AND EXIT for different durations)


hist_dur <- link.may50 %>% mutate(event = as.factor(ifelse(event==1, "muerto", "vive"))) %>% 
  ggplot(aes(DurDisEDAD, fill = event))+
  geom_histogram(binwidth = 1)+
  scale_fill_manual(name = "", values=c("#0072B2", "#D55E00")) +
  theme_bw() +
  facet_grid(.~ DIS_GRP2)
hist_dur + theme(axis.text=element_text(size=12),
                    axis.title=element_text(size=14,face="bold"), strip.text.y = element_text(size=12, face="bold"))
```

## Survival
Eso son los graphos de Kaplan-Meier (probalidad de supervivencia) depende de grupos en la poblacion total (1), Mujeres (2) y Varónes (3). En general los de grupo "accelerated" parecen la peor supervivencia. Todos graphos refieren a la mortalidad de los que tienen más que 65 años.

```{r survival total, echo=FALSE, warning=FALSE}
mfit.1a <- survfit(coxph(Surv(time=EDAD,
                              time2=age.ex,
                              event=event) ~ 1, data=subset(link.may50,DIS_GRP2 =="mild-gradual" & age.ex>64)), 
                   data=subset(link.may50,DIS_GRP =="mild-gradual" & age.ex>64),type="kaplan-meier")

mfit.1b <- survfit(coxph(Surv(time = EDAD,
                              time2 = age.ex,
                              event = event) ~ 1, data=subset(link.may50,DIS_GRP2 =="accelerated" & age.ex>64)), 
                   data=subset(link.may50,DIS_GRP =="accelerated" & age.ex>64),type="kaplan-meier")

mfit.1c <- survfit(coxph(Surv(time = EDAD,
                              time2 = age.ex,
                              event = event) ~ 1, data=subset(link.may50,DIS_GRP2 =="catastrophic" & age.ex>64)), 
                   data=subset(link.may50,DIS_GRP =="catastrophic" & age.ex>64),type="kaplan-meier")



KM.LIM.a <- tidy(mfit.1a) %>% dplyr::select(estimate, time) %>% mutate(DG = "mild-gradual")
help.KM1 <- data.frame(1,65,"mild-gradual")
names(help.KM1) <- c("estimate", "time", "DG")
KM.LIM.a <- union(KM.LIM.a, help.KM1)

KM.LIM.b <- tidy(mfit.1b) %>% dplyr::select(estimate, time) %>% mutate(DG = "accelerated")
help.KM2 <- data.frame(1,65,"accelerated")
names(help.KM2) <- c("estimate", "time", "DG")
KM.LIM.b <- union(KM.LIM.b, help.KM2)

KM.LIM.c <- tidy(mfit.1c) %>% dplyr::select(estimate, time) %>% mutate(DG = "catastrophic")
help.KM3 <- data.frame(1,65,"catastrophic")
names(help.KM3) <- c("estimate", "time", "DG")
KM.LIM.c <- union(KM.LIM.c, help.KM3)

### ADD a starting value!!!

KM.LIM <- union(KM.LIM.a, KM.LIM.b) %>% union(KM.LIM.c)
km.1 <- KM.LIM %>% dplyr::filter(time >= 65) %>% 
  ggplot() +
  geom_step(mapping=aes(x=time, y=estimate, color=DG)) +
  scale_y_continuous(name = "Survival Probability")                  +
  scale_x_continuous(name = "Age") +
  scale_colour_manual(values = c("#0072B2", "#D55E00", "#009E73"), name="")     +
  #  Optional Grey Scales for the paper
  # scale_colour_manual(values = c("#000000", "grey50", "grey75"), name="")     +
  theme_bw()

km.1 +  theme(legend.position = c(0.85, 0.80)) + theme(axis.text=element_text(size=12), axis.title=element_text(size=12,face="bold")) +
  scale_shape_discrete(guide=FALSE)
```

```{r survival sexo, echo=FALSE, warning=FALSE}
mfit.1a <- survfit(coxph(Surv(time=EDAD,
                              time2=age.ex,
                              event=event) ~ 1, data=subset(link.may50,DIS_GRP2 =="mild-gradual" & age.ex>64 & SEXO=="Mujer")), 
                   data=subset(link.may50,DIS_GRP =="mild-gradual" & age.ex>64 & SEXO=="Mujer"),type="kaplan-meier")

mfit.1b <- survfit(coxph(Surv(time = EDAD,
                              time2 = age.ex,
                              event = event) ~ 1, data=subset(link.may50,DIS_GRP2 =="accelerated" & age.ex>64 & SEXO=="Mujer")), 
                   data=subset(link.may50,DIS_GRP =="accelerated" & age.ex>64 & SEXO=="Mujer"),type="kaplan-meier")

mfit.1c <- survfit(coxph(Surv(time = EDAD,
                              time2 = age.ex,
                              event = event) ~ 1, data=subset(link.may50,DIS_GRP2 =="catastrophic" & age.ex>64 & SEXO=="Mujer")), 
                   data=subset(link.may50,DIS_GRP =="catastrophic" & age.ex>64 & SEXO=="Mujer"),type="kaplan-meier")

# varones
# -------
mfit.2a <- survfit(coxph(Surv(time=EDAD,
                              time2=age.ex,
                              event=event) ~ 1, data=subset(link.may50,DIS_GRP2 =="mild-gradual" & age.ex>64 & SEXO=="Varón")), 
                   data=subset(link.may50,DIS_GRP =="mild-gradual" & age.ex>64 & SEXO=="Varón"),type="kaplan-meier")

mfit.2b <- survfit(coxph(Surv(time = EDAD,
                              time2 = age.ex,
                              event = event) ~ 1, data=subset(link.may50,DIS_GRP2 =="accelerated" & age.ex>64 & SEXO=="Varón")), 
                   data=subset(link.may50,DIS_GRP =="accelerated" & age.ex>64 & SEXO=="Varón"),type="kaplan-meier")

mfit.2c <- survfit(coxph(Surv(time = EDAD,
                              time2 = age.ex,
                              event = event) ~ 1, data=subset(link.may50,DIS_GRP2 =="catastrophic" & age.ex>64 & SEXO=="Varón")), 
                   data=subset(link.may50,DIS_GRP =="catastrophic" & age.ex>64 & SEXO=="Varón"),type="kaplan-meier")

# females
KM.LIM.a <- tidy(mfit.1a) %>% dplyr::select(estimate, time) %>% mutate(DG = "mild-gradual") %>% mutate(sexo="mujer")
help.KM1 <- data.frame(1,65,"mild-gradual","mujer")
names(help.KM1) <- c("estimate", "time", "DG", "sexo")
KM.LIM.a <- union(KM.LIM.a, help.KM1)

KM.LIM.b <- tidy(mfit.1b) %>% dplyr::select(estimate, time) %>% mutate(DG = "accelerated") %>% mutate(sexo="mujer")
help.KM2 <- data.frame(1,65,"accelerated", "mujer")
names(help.KM2) <- c("estimate", "time", "DG", "sexo")
KM.LIM.b <- union(KM.LIM.b, help.KM2)

KM.LIM.c <- tidy(mfit.1c) %>% dplyr::select(estimate, time) %>% mutate(DG = "catastrophic") %>% mutate(sexo="mujer")
help.KM3 <- data.frame(1,65,"catastrophic","mujer")
names(help.KM3) <- c("estimate", "time", "DG", "sexo")
KM.LIM.c <- union(KM.LIM.c, help.KM3)

# males
KM.LIM.d <- tidy(mfit.2a) %>% dplyr::select(estimate, time) %>% mutate(DG = "mild-gradual") %>% mutate(sexo="varón")
help.KM1 <- data.frame(1,65,"mild-gradual","varón")
names(help.KM1) <- c("estimate", "time", "DG", "sexo")
KM.LIM.d <- union(KM.LIM.d, help.KM1)

KM.LIM.e <- tidy(mfit.2b) %>% dplyr::select(estimate, time) %>% mutate(DG = "accelerated") %>% mutate(sexo="varón")
help.KM2 <- data.frame(1,65,"accelerated","varón")
names(help.KM2) <- c("estimate", "time", "DG","sexo")
KM.LIM.e <- union(KM.LIM.e, help.KM2)

KM.LIM.f <- tidy(mfit.2c) %>% dplyr::select(estimate, time) %>% mutate(DG = "catastrophic") %>% mutate(sexo="varón")
help.KM3 <- data.frame(1,65,"catastrophic","varón")
names(help.KM3) <- c("estimate", "time", "DG", "sexo")
KM.LIM.f <- union(KM.LIM.f, help.KM3)
# combine the data sets and plot them
KM.LIM <- union(KM.LIM.a, KM.LIM.b) %>% union(KM.LIM.c) %>% union(KM.LIM.d) %>% union(KM.LIM.e) %>% union(KM.LIM.f)
km.1 <- KM.LIM %>% dplyr::filter(time >= 65) %>% 
  ggplot() +
  geom_step(mapping=aes(x=time, y=estimate, color=DG)) +
  scale_y_continuous(name = "Survival Probability")                  +
  scale_x_continuous(name = "Age") +
  scale_colour_manual(values = c("#0072B2", "#D55E00", "#009E73"), name="")     +
  #  Optional Grey Scales for the paper
  # scale_colour_manual(values = c("#000000", "grey50", "grey75"), name="")     +
  facet_grid(.~sexo) +
  theme_bw()
km.1 +  theme(legend.position = c(0.85, 0.80)) + theme(axis.text=element_text(size=12), axis.title=element_text(size=12,face="bold")) +
  scale_shape_discrete(guide=FALSE)
```

# Next - Differentes definiciones de discapacidad
